【裁判字號】    97,上訴,434
【裁判日期】    970430
【裁判案由】    誣告
【裁判全文】
臺灣高等法院高雄分院刑事判決         97年度上訴字第434號
上  訴  人
即  被  告  甲○○
上列上訴人因誣告案件，不服臺灣高雄地方法院96年度訴字第49
95號中華民國97年1 月31日第一審判決（起訴案號：臺灣高雄地
方法院檢察署96年度撤緩偵字第349 號），提起上訴，本院依簡
式審判程序判決如下：
     主  文
上訴駁回。
     事  實
一、緣甲○○之友人乙○○因信用不佳，無法以自己名義向銀行
    辦理貸款購買汽車，乃商請甲○○同意代為出名購買車牌號
    碼8400-PA 號自小客車，並向新光保險股份有限公司辦理汽
    車貸款，於民國95年1 月13日登記在甲○○之名下，實則由
    乙○○使用該車及負責繳納上開銀行貸款與相關規費。詎甲
    ○○因乙○○事後未按期繳納車輛貸款，又拖欠稅金及交通
    罰鍰等款項，為迫使乙○○出面解決，竟意圖使乙○○受刑
    事處分，而於96年1 月24日10時許，前往高雄縣政府警察局
    林園分局忠義派出所報案，誣指乙○○於96年1 月13日15時
    30分許，於高雄縣大寮鄉○○○路麥當勞速食店前，向其借
    用上開自小客車，言明10天內歸還，卻迄未歸還云云，涉犯
    刑法侵占罪嫌，嗣因警方循線通知乙○○到場，始查悉上情
    。
二、案經高雄縣政府警察局林園分局報請臺灣高雄地方法院檢察
    署檢察官偵查起訴。
     理  由
一、上開事實，業據上訴人即被告甲○○於本院審理時供承不諱
    ，核與證人即被害人乙○○於警詢時證述之情節相符，並有
    警詢報案筆錄、高雄縣政府警察局林園分局忠義派出所受理
    各類案件紀錄表、車籍作業系統─查詢認可資料各1 份在卷
    可稽。足見被告之自白與事實相符，自得採為認定被告犯罪
    之證據。綜上所述，本件事證明確，被告之犯行，堪以認定
    。
二、按被告甲○○所為，係犯刑法第169 條第1 項之指定犯人誣
    告罪。原審因而適用刑法第169 條第1 項之規定，並審酌被
    告縱使反悔擔任購買上開自小客車之名義人，亦應循其他法
    律途徑救濟或減少損失，而不能僅以乙○○未按期繳交貸款
    及行政罰鍰、稅捐，即一方面刻意誣告乙○○以使其受刑事
    處分，一方面欲藉此逼使乙○○出面承擔債務，惟念及被告
    無力替乙○○償還債務及其他款項而出此下策，兼衡其犯罪
    之手段，對於告訴人所造成之損害，暨其犯罪後猶否認犯行
    等一切情狀，量處有期徒刑4 月，以資懲儆。又認被告係在
    96年4 月24日前為本案犯行，符合中華民國96年罪犯減刑條
    例所定之減刑要件，爰依該條例第2 條第1 項第3 款、第7
    條之規定，減其刑期二分之一，即減為有期徒刑2 月。經核
    原判決認事用法並無不合，量刑亦屬適度，被告上訴意旨，
    指摘原判決量刑過重不當，難認有理由，應予駁回。
三、查被告前因犯妨害風化罪，經原審於96年8 月20日以96年簡
    字第4136號判處有期徒刑3 月確定在案，並於96年11月30日
    易科罰金執行完畢，有台灣高雄地方法院被告前案紀錄表在
    卷可稽。核與緩刑要件不合，自不得宣告緩刑，併此明。
據上論斷，應依刑事訴訟法第第273 條之1 第1 項、第368 條，
判決如主文。
本案經檢察官林慶宗到庭執行職務。
中    華    民    國    97    年    4     月    30    日
                  刑事第九庭    審判長法  官   莊秋桃
                                      法  官   范惠瑩
                                      法  官   謝宏宗
以上正本證明與原本無異。
如不服本判決應於收受本判決後10日內向本院提出上訴書狀，其
未敘述上訴理由者，並得於提起上訴後10日內向本院補提理由書
狀（均須按他造當事人之人數附繕本）「切勿逕送上級法院」。
中    華    民    國    97    年    4     月    30    日
                                      書記官   熊惠津
附錄本判決論罪科刑法條：
中華民國刑法第169條
（誣告罪）
意圖他人受刑事或懲戒處分，向該管公務員誣告者，處7 年以下
有期徒刑。
意圖他人受刑事或懲戒處分，而偽造、變造證據，或使用偽造、
變造之證據者，亦同。
                                                   W


司法院資訊處製作；財團法人民間司法改革基金會備份。
